臺灣板橋地方法院刑事判決　　　　　　96年度訴字第1450號
公　訴　人　臺灣板橋地方法院檢察署檢察官
被　　　告　甲○○
上列被告因違反毒品危害防制條例案件，經檢察官提起公訴（
九十六年度毒偵字第一０五四號），被告於準備程序中對被訴之
事實為有罪陳述，本院合議庭裁定由受命法官獨任行簡式審判程
序，並判決如下：
    主  文
甲○○施用第一級毒品，累犯，處有期徒刑拾壹月；又施用第二
級毒品，累犯，處有期徒刑捌月，扣案殘渣塑膠袋壹只內之甲基
安非他命殘渣（量微無法秤重）沒收銷燬之；上開殘渣塑膠袋壹
只、吸管貳支、吸食器壹組均沒收。應執行有期徒刑壹年肆月；
扣案之殘渣塑膠袋壹只內之甲基安非他命殘渣（量微無法秤重）
沒收銷燬之；上開殘渣塑膠袋壹只、吸管貳支、吸食器壹組均沒
收。
    事  實
一、甲○○前於民國九十一年間因施用第一級毒品案件，經本院
    以九十一年度毒聲字第三七三六號裁定送勒戒處所施以觀察
    、勒戒，認有繼續施用毒品之傾向後，經本院以九十一年度
    毒聲字第四０三二號裁定令入戒治處所施以強制戒治一年，
    嗣經本院以九十二年度毒聲字第三二三二號裁定停止戒治，
    所餘戒治期間付保護管束，於九十二年十一月二十日因停止
    戒治出戒治所，至九十二年十二月四日保護管束期滿未經撤
    銷，視為強制戒治執行完畢，並由臺灣板橋地方法院檢察署
    檢察官於九十三年一月五日以九十三年度戒毒偵字第三號處
    分不起訴確定。又於九十四年間因施用第一級、第二級毒品
    案件，經本院以九十四年度訴字第六五八號判處有期徒刑九
    月、七月，應執行有期徒刑一年確定，於九十五年十二月十
    一日縮刑期滿執行完畢。復於九十五年間因施用第一級毒品
    案件，經臺灣高等法院以九十五年度上訴字四三一七號判處
    有期徒刑十月確定；另於九十五年間因偽造文書案件，經臺
    灣高等法院以九十五年度上訴字四七０七號判處有期徒刑四
    月，如易科罰金以銀元三百元折算一日確定；上開二案經接
    續執行，現在監執行中。
二、詎甲○○不知悔改，明知海洛因、甲基安非他命分別係毒品
    危害防制條例所規定之第一級、第二級毒品，不得非法持有
    、施用，竟於上開強制戒治執行完畢釋放後五年內，基於施
    用第一級毒品海洛因之犯意，於九十六年一月二十七日下午
    二時許（起訴書略載同月二十八日凌晨三時四十分許為警採
    尿前二十六小時內某時），在臺北縣永和市四號公園之公廁
    內（起訴書略載不詳地點），以將海洛因加水稀釋後用針筒
    注射至身體之方式，非法施用第一級毒品海洛因一次。甲○
    ○另基於施用第二級毒品甲基安非他命之犯意，於九十六年
    一月二十七日晚間七時許（起訴書略載同月二十八日凌晨三
    時四十分許為警採尿前九十六小時內某時），在其友人即真
    實姓名年籍不詳綽號「小許」位於臺北縣中和市○○路某處
    之住處（起訴書略載不詳地點），以將第二級毒品甲基安非
    他命置於吸食器內點火加熱燒烤產生白煙吸聞之方式，非法
    施用第二級毒品甲基安非他命（起訴書誤載安非他命，業經
    公訴檢察官更正如上，下同）一次。嗣於九十六年一月二十
    八日凌晨一時五分許，在臺北縣土城市○○路○段五十八號
    四樓之一為警查獲，並扣得其所有供施用甲基安非他命時所
    用之吸管二支、吸食器一組、含甲基安非他命殘渣（量微無
    法秤重）塑膠袋一只。
三、案經臺北縣政府警察局土城分局報請臺灣板橋地方法院檢察
    署檢察官偵查起訴。
    理  由
一、訊據被告甲○○對於上揭時地施用第一級毒品海洛因、第二
    級毒品甲基安非他命之事實，於本院審理中坦承不諱，並有
    被告所有供其施用甲基安非他命時所用之吸管二支、吸食器
    一組、殘渣（量微無法秤重）塑膠袋一只扣案可資佐證。又
    被告經警查獲所採集尿液經送鑑定，亦呈海洛因代謝物鴉片
    類（嗎啡）、甲基安非他命類陽性反應，有臺灣檢驗科技股
    份有限公司九十六年二月二十七日（檢體編號000000
    0000－0）濫用藥物尿液檢驗報告、編號及姓名代碼對
    照表各一紙在卷可稽。另上開扣案殘渣塑膠袋，係被告施用
    第二級毒品甲基安非他命後所剩下之殘渣袋等情，業據被告
    於本院審理中供明在卷，茲因被告為警查獲後採集之尿液經
    檢驗呈甲基安非他命陽性反應，業如前述，堪認該殘渣塑膠
    袋內所含殘渣為第二級毒品甲基安非他命成分。再被告前於
    九十一年間因施用毒品案件，經本院以九十一年度毒聲字第
    三七三六號裁定送勒戒處所施以觀察、勒戒，認有繼續施用
    毒品之傾向後，經本院以九十一年度毒聲字第四０三二號裁
    定令入戒治處所施以強制戒治一年，嗣經本院以九十二年度
    毒聲字第三二三二號裁定停止戒治，所餘戒治期間付保護管
    束，於九十二年十一月二十日因停止戒治出戒治所，至九十
    二年十二月四日保護管束期滿未經撤銷，視為強制戒治執行
    完畢，並由臺灣板橋地方法院檢察署檢察官於九十三年一月
    五日以九十三年度戒毒偵字第三號處分不起訴確定；又於九
    十四年間因施用毒品案件，經本院以九十四年度訴字第六五
    八號判處有期徒刑九月、七月，應執行有期徒刑一年確定，
    於九十五年十二月十一日縮刑期滿執行完畢；復於九十五年
    間因施用毒品案件，經臺灣高等法院以九十五年度上訴字四
    三一七號判處有期徒刑十月確定等情，有臺灣高等法院被告
    前案紀錄表一份附卷可憑，足徵被告係強制戒治執行完畢釋
    放後五年內再犯施用第一級、第二級毒品之罪。本案事證明
    確，被告犯行洵堪認定，應依法論科。
二、按海洛因、甲基安非他命係毒品危害防制條例第二條第二項
    第一款、第二款所明定之第一級、第二級毒品，不得非法持
    有、施用。是核被告所為，係犯毒品危害防制條例第十條第
    一項之施用第一級毒品海洛因罪，及同條第二項之施用第二
    級毒品甲基安非他命罪。被告施用第一級毒品海洛因前持有
    海洛因及其施用第二級毒品甲基安非他命前後持有甲基安非
    他命（含殘渣）之低度行為，應分別為施用海洛因、甲基安
    非他命之高度行為所吸收，均不另論罪。又被告有事實欄所
    載之犯罪執行完畢紀錄（見前開臺灣高等法院被告前案紀錄
    表），其於有期徒刑之執行完畢後五年內，故意再犯本件有
    期徒刑以上之刑之二罪，均為累犯，應依刑法第四十七條第
    一項規定，加重其刑。另被告所犯上開二罪間，犯意各別，
    構成要件互殊，應予分論併罰。爰審酌被告素行不佳，其犯
    罪之動機、目的、手段，施用毒品犯罪戕害一己之身心健康
    ，兼衡被告係高中之智識程度（見警詢筆錄記載），及其犯
    後於審理中坦承犯行之態度等一切情狀，分別量處如主文所
    示之刑，並定其應執行刑，以資懲儆。
三、扣案之殘渣塑膠袋一只內所含之甲基安非他命殘渣（量微無
    法秤重），係本案查獲之第二級毒品，業如前述，應依毒品
    危害防制條例第十八條第一項前段之規定，宣告沒收銷燬之
    。又上開殘渣塑膠袋一只，及扣案之吸食器一組、吸管二支
    ，均係被告所有供其施用甲基安非他命犯罪所用之物，業據
    被告於審理中供明在卷，爰依刑法第三十八條第一項第二款
　　規定宣告沒收之。
據上論斷，應依刑事訴訟法第二百七十三條之一第一項、第二百
九十九條第一項前段，毒品危害防制條例第十條第一項、第二項
、第十八條第一項前段，刑法第十一條前段、第四十七條第一項
、第五十一條第五款、第三十八條第一項第二款，判決如主文。
本案經檢察官黃怡華到庭執行職務。
中　　華　　民　　國　　96　　年　　5 　　月　　21　　日
                  刑事第十六庭  法　官  楊 志 雄
以上正本證明與原本無異
如不服本判決應於送達後十日內向本院提出上訴狀。
                                書記官  陳 春 銘
中　　華　　民　　國　　96　　年　　5 　　月　　21　　日
附錄本案論罪科刑法條全文：
毒品危害防制條例第十條
施用第一級毒品者，處六月以上五年以下有期徒刑。
施用第二級毒品者，處三年以下有期徒刑。
